臺灣高等法院臺中分院刑事判決　　　　　　　　　九十三年度上訴字第九九四號
　　上　訴　人
　　即　被　告　乙○○
　　選任辯護人　林溢根
右上訴人等因毒品危害防制條例案件，不服臺灣彰化地方法院九十三年度訴字第二九
０號中華民國九十三年六月三日第一審判決（起訴案號：臺灣彰化地方法院檢察署九
十二年度偵字第七九九號），提起上訴，本院判決如左：
    主      文
原判決撤銷。
乙○○連續販賣第二級毒品，處有期徒刑伍年。
扣案之第二級毒品安非他命壹包（淨重零點參陸公克）沒收銷燬之、ＳＯＮＹ  ＥＲ
ＩＣＳＳＯＮ行動電話壹具（內附0000000000號行動電話門號）沒收、因
販賣第二級毒品所得之新臺幣壹仟伍佰元均沒收之，販賣第二級毒品所得，如全部或
一部不能沒收時，以其財產抵償之。
    事      實
一、乙○○（綽號「阿美」）明知安非他命為毒品危害防制條例第二條第二項第二款
  所明定之第二級毒品，不得非法販賣，竟仍基於販賣第二級毒品以營利之概括犯
    意，先於民國九十二年十一月間，在其位於彰化縣員林鎮○○路○段四七七巷二
    十二號居所或戊○○位於彰化縣員林鎮○○路二六號十二之二樓住處附近，以每
    一小包新台幣（下同）五百元、一千元之價格，販賣安非他命予戊○○共二次。
    乙○○復基於同一意圖營利之概括犯意，迄至九十三年一月間某日止，約隔一或
    二星期一次，在其位於彰化縣員林鎮○○路○段四七七巷二十二號居所或戊○○
    位於彰化縣員林鎮○○路二六號十二之二樓住處附近，再以每一小包五百元或一
    千元之價格，販賣安非他命予欠缺現金購買之戊○○共四次，合計戊○○共積欠
    乙○○購買安非他命之價金三千元（五百元二小包、一千元二小包）。嗣於九十
    三年一月十九日中午十一時四十一分許，警方前往戊○○位於彰化縣員林鎮○○
    路二十六號十二樓之二住處及座車搜索其涉嫌違反毒品危害防制條例相關事證（
    戊○○所涉施用第二級毒品安非他命犯行，經執行觀察、勒戒處分後，並無繼續
    施用毒品傾向，業由台灣彰化地方法院檢察署檢察官以九十三年度毒偵字第二一
    六號為不起訴處分），而於同日十二時四十八分許，乙○○以其使用之門號00
    00000000號行動電話撥打戊○○使用之門號0000000000號行
    動電話，向戊○○催討前所積欠購買安非他命之價金三千元，適為在場員警獲悉
    ，戊○○並供出乙○○販售安非他命之情事，之後戊○○為斷絕毒癮，乃於同日
    中午十二時五十七分許，以門號0000000000號行動電話回撥乙○○之
    門號0000000000號行動電話，通知乙○○前來其位於彰化縣員林鎮○○里○○路廿六號十二之二樓住處收取該三千元欠款，並請乙○○攜帶一千元之
    安非他命至該處販賣予伊，後乙○○依約騎乘腳踏車攜帶藏匿於後座小狗衣服內
    之安非他命一包（淨重０．三六公克），前往戊○○前揭住處，而於同日十三時
    五分許，在彰化縣員林鎮○○路二十四號騎樓地，未及將安非他命交付戊○○前
    即為警林朝棋、陳勝全、楊坤龍、曹昌進當場查獲，並在乙○○所騎乘之腳踏車
    後座小狗衣服內，扣得上開欲販售予戊○○之安非他命一包，另扣得乙○○所有
    連繫販賣安非他命之ＳＯＮＹＥＲＩＣＳＳＯＮ行動電話一具（內附00000
    00000號行動電話門號），此次販賣安非他命之行為始未得逞。
二、案經彰化縣警察局移送台灣彰化地方法院檢察署檢察官偵查起訴。
    理      由
一、訊據被告乙○○，固供承0000000000號行動電話係伊在使用，伊並曾
    於九十三年一月十九日中午撥打戊○○使用之門號0000000000號行動
    電話，向戊○○催討前所積欠之三千元，又同日中午與戊○○聯繫後，伊即騎乘
    腳踏車並攜帶乙包藏匿於後座小狗衣服內之安非他命前往戊○○前揭住處，惟於
    彰化縣員林鎮○○路二十四號騎樓地即為警查獲等情，惟矢口否認有何販賣第二
    級毒品予戊○○之犯行，辯稱：伊向戊○○催討之三千元欠款，係借款而非購買
    安非他命之價金，九十三年一月十九日伊攜往戊○○住處前被查獲之安非他命，
    乃戊○○之前所寄放，伊要帶去還他，並非要販賣予戊○○云云。惟查：
（一）戊○○因自九十二年十一月八日起有施用第二級毒品安非他命之習性，經彰化
      縣警察局向原審法院申請取得搜索票後，九十三年一月十九日中午十一時許前
      往戊○○位於彰化縣員林鎮○○路二十六號十二樓之二住處搜索，並扣得相關
      之不法事證，嗣戊○○經警帶回訊問，坦承伊有施用安非他命之犯行，並指認
      伊曾向綽號「阿美」之被告乙○○購買毒品安非他命，供稱：「我于九十二年
      十一月初，因心情不佳，才染上吸食毒品安非他命的習慣，平均二、三天吸食
      毒品安非他命一次，最後一次吸食日期為九十三年元月十七日約十七至十八時
      在我家住處內‧‧總之我所吸食之毒品係向由警察人員當場查獲之『阿美』女
      子購買的。」「（問：警察提示『乙○○』女子相片？請問是否為販售毒品安
      非他命予你吸食之綽號『阿美』女子？）就是涉嫌販售毒品安非他命予我吸食
      之綽號『阿美』女子無訛‧‧我向乙○○，綽號『阿美』女子購買毒品安非他
      命是真實的，絕不謊言，我指認他。」等語（見警卷第七、八頁），旋於偵查
      中，亦復為相同之指述，此據原審調取台灣彰化地方法院檢察署九十三年度毒
      偵字第二一六號戊○○違反毒品危害防制條例一案查明（戊○○所涉施用安非
      他命犯行，經執行觀察、勒戒處分後，並無繼續施用傾向，業由檢察官於九十
      三年二月十九日為不起訴處分）。
（二）次查，被告確有多次販賣安非他命予戊○○施用之事實，除據上開警訊並迭據
      證人戊○○於偵查中及原審審理時供證甚詳並指認無誤，證人戊○○於偵查中
      證稱：「我打電話0000000000給他（指被告），他就拿來，最後一
      次是拿到國宅（證人位於彰化縣員林鎮○○路之住處），第一次是打電話然後
      去他家拿，第一次拿一千元，是在白天，約在二個月前，拿了我馬上就回家用
      ，在他家外面，他家是矮房子，他站在門口拿給我，大部分是在他家拿的，一
      共拿三、四次，不一定多久一次，約一、二個星期拿一次，一次最少拿五百，
      最多拿一千，一共拿三千。」、「（問：是否就是你欠的三千）是，一共約拿
      三、四次，一千的二次，五百二次，都是在他家拿的。」、「（問：為何知道
      可以跟他拿安非他命）我有看他在吸，我心情不好就拿來吸。」、「（問：你
      有欠他三千，如何欠的）拿東西的。」、「（問：是什麼東西）安非他命。」
      、「（問：你確定跟他拿過幾次）三、四次。」、「（問：欠三千以前拿過幾
      次）二次，都是五百或一千，都是付現金，後來再買欠三千。」、「（問：你
      到底向他拿過幾次）欠三千之前拿二次，都是拿五百或一千都是付現金，再來
      是欠三千，都是五百或一千用欠的。最後一次是國宅一千。」等語（見偵查卷
      第七八、七九頁），於原審審理中復證稱：「之前一共向被告買安非他命三、
  四次，一次最多拿一千元，最少拿五百元，共拿了三千元，欠三千元之前，買
      過二次，二次為五百元、一千元，付現金。」「之前有向被告買安非他命多次
      ，後來欠被告安非他命三千元，被告一直向我催討，被查獲當日，警察查獲時
      ，被告一直打電話過來向我催討這三千元，警察就一直問我這三千元到底是哪
      裡的，所以我才向警方陳明這三千元是我向被告買安非他命欠被告的，我就叫
      被告拿一千元的安非他命過來。」、「（問：這三千元是否就是買安非他命的
      錢）是。」、「（問：被告是如何攜帶毒品過來）我均是去被告家中拿的。」
      、「（問：每次買多少）我都是買五百或一千，最多是一次二千元。」、「（
      問：從何時開始向被告購買安非他命）九十二年十、十一月間，到被查獲為止
      。」、「（問：去何處購買）以電話向被告購買一次，其餘均是到被告家中購
      買，被告租屋處於員東路。」、「（問：向被告一次購買多少）五百、一千、
      二千均有。二千元一次。五百、一千，次數忘了。」、「（問：向被告購買總
      金額）忘記了。」等語（見原審卷第六五、六六、一○七、一○八、一一○、
      一一一頁）。按本案被告與證人彼此間並無仇怨，此據二人陳明在卷（見偵查
      卷九十三年二月二十七日訊問筆錄），又證人係初犯毒品危害防制條例，依法
      本應接受觀察、勒戒之處分，並無刑責之問題，縱供出毒品來源，亦無從獲邀
      減刑之寬典，是證人供出毒品來源，對其並無任何好處，若無上情，證人豈會
      無故設詞誣陷被告之理，並迭次均為有向被告購買安非他命之證詞；再證人戊○○於偵查中，期間雖曾對被告販毒之情節有所隱瞞，然經檢察官追問後，始
      吐實陳述，且證人歷次於偵查中之作證過程，並經原審當庭勘驗無誤（見原審
      卷第六二至六九、八二至八五頁），確認與偵查筆錄記載相符，嗣證人於原審
      審理中，就指認被告乃其購買毒品之來源乙節，語意堅決，態度肯定，其上開
      證詞顯非憑空捏造。至證人戊○○原審之供證，其中雖有證稱「（問：三千元
      是欠幾次）二、三次。」「二千元買一次。」等語（見原審卷第一一○、一一
      一頁）。證人戊○○所供向被告購買安非他命之地點、次數或金額，前後雖有
      不同，然因人之記憶有限，證人亦未能預料將來會為此作證，理當不會詳記交
      易之細節，故無法為確切之陳述，此益徵證人應無誣陷被告之故意，且按證人
      之陳述有部分前後稍不符，或相互間略有所歧異時，究竟何者為可採，法院仍
      得本其自由心證予以斟酌，非謂稍一有不符或矛盾，即應認其全部均為不可採
      信；若其基本事實之陳述，果與真實性無礙時，則仍非不得予以採信（最高法
      院七十四年度台上字第一五九九號判例參照）。故證人戊○○上開所言縱令先
      後稍未盡相符，但本院本於審理所得之心證，就證人戊○○之證言基本事實之
      陳述，就被告乙○○販賣毒品安非他命之情事，認為確實可信予以採取，自難
      僅以證人戊○○之前述稍瑕疵，即全盤否決證人證詞之可信性，況證人指認向
      被告購買安非他命之情節，核亦未違背經驗法則與論理法則，是其不利被告之
      指認，應可憑信。至於證人向被告購買安非他命之次數及金額，考諸一般生活
      經驗法則，愈接近事發時點，事實之記憶愈清晰，且本件證人戊○○偵查中所
      供，亦核與其於原審法院上開最初供述相合，是詳細之交易次數及金額，自應
      以偵查中之上開證詞為準，可予以採信，又證人戊○○向被告乙○○買受毒品
      之金額，雖曾供稱二千元買一次，然此之所供與其先前上開供稱「最多拿一千
      ，一共拿三千，一千的二次，五百二次」之明確証言，顯有不符，已難以遽信
      ，且依「罪疑唯輕」有利於被告之法理，應認被告販賣第二級毒品與證人戊○○，每次為一千元或五百元為符合証言之實情，附此敘明。
（三）再九十三年一月十九日中午十二時許，警方於搜索戊○○位於員林鎮○○路二
      十六號十二樓之二住處一樓座車時，同日十二時四十八分許被告以其使用之門
      號0000000000號行動電話撥打證人戊○○使用之門號000000
      0000號行動電話，向證人催討前揭購買安非他命之欠款三千元，之後證人
      於同日中午十二時五十七分許，再以門號0000000000號行動電話回
      撥被告之門號0000000000號行動電話，通知被告前來其前開住處收
      取上揭三千元之欠款，並攜帶一千元之安非他命至該處販賣予伊，後被告果依
      約騎乘腳踏車並攜帶藏匿於後座小狗衣服內之安非他命一包前來，而為警於同
      日十三時五分許，在彰化縣員林鎮○○路二十四號騎樓地當場查獲，並在被告
      所騎乘之腳踏車後座小狗衣服內扣得上開欲販售予證人之安非他命一包，始未
      得逞等情，除據證人戊○○結證在卷外，並據承辦員警陳勝全、曹昌進、林朝
      棋、楊坤龍於偵查中及原審審理時證述無誤（見偵查卷第二八、二九頁、原審
      卷第一一三至一一六頁），復有被告使用之0000000000號行動電話
      雙向通聯紀錄、現場查獲光碟及照片等附卷可稽（見警卷第一八至二三頁、偵
      查卷第三八至六五、七四頁），且有被告及證人戊○○使用之行動電話暨自被
      告所騎乘之腳踏車後座小狗衣服內查獲之安非他命一包扣案可佐，而上開扣案
      毒品，經送化驗之結果確係安非他命無訛（淨重０．三六公克），復有法務部
      調查局出具之檢驗通知書一紙附卷可按（見原審卷第八九頁），被告乙○○攜
      帶第二級毒品前往交易之際，當場為警方人員循線埋伏查獲，可謂人贓俱獲，
      事証甚為明確，被告前開辯詞，無非係卸責之詞，自無足採信。至辯護意旨陳
      稱依據上述之行動電話雙向通聯紀錄，被告使用之0000000000號行
      動電話與證人戊○○使用之0000000000號行動電話最早之通聯，係
      在九十二年十二月四日十五時五十一分許，與證人戊○○於警訊中供稱自九十
      二年十一月八日開始以該二電話聯繫購買毒品不合，而認證人之證詞存有重大
      瑕疵云云，惟證人戊○○於偵查及原審審理時所供，並未全然證述伊係以其使
      用之行動電話與被告聯繫購買毒品，有時係本人親自去向被告購買等語（見原
      審卷第一○八頁），復觀之上述通聯紀錄中，證人自九十二年十一月十四日起
      尚曾以其使用之市內電話0000000號與被告聯繫（見偵查卷第四九至五
      一頁），足見證人戊○○於警訊所供抑或係僅陳述以電話與被告聯繫購買第二
      級毒品之其中一種方法，並未詳細供明所有聯絡方式，是證人前揭於警詢中之
      供述，自不生影響本院對本案被告乙○○犯罪事實之認定，無從据為被告乙○○之未販賣第二級毒品有利認定。
（四）又雖證人丁○○於本院審理時證稱：「戊○○在（九十三年）二月十三日打電
      話給我，是開庭後打電話給我，他說被告的事情，是警察叫他這樣做，當時警
      察到他家搜索，沒有搜索到毒品，一直逼問他，戊○○那時毒品寄放在被告那
      邊，警員一直逼問戊○○，被告就打電話跟戊○○討之前欠三千元的檳榔錢，
      我不知道後來為何會變成三千元是毒品的錢。我問戊○○開搜索票搜索何東西
      ，他說搜索到三支針筒、一個吸食玻璃管，沒有毒品。後來戊○○打電話給被
      告，被警察逼說要交毒品，否則就要將被告收押，這些都是戊○○跟我講的，
      說警察叫他交毒品，叫他寄放在被告那邊的毒品交出來。這並不是我親自看到
      的，都是戊○○告訴我的。」「我認乙○○為乾姊」等語（見本院卷第七二、
      七三頁），惟參諸證人戊○○於偵查中證稱：「（問：剛誰打電話給你？）香
      港阿美的朋友，叫阿仁，開庭前十多分鐘前打給我的，我在偵查庭外面接的」
      「（問：你出勒戒所香港的朋友有無打電話找你？）阿仁打電話給我，問我看
      有無傳票，還叫我不要亂講，剛才還有打電話問我到了沒有。」「（為何剛開
      始改口說只有買一次）有人找我講過，我怕他報復，要幫被告解套。」等語（
      見偵查卷第八○頁），姑不論證人丁○○所供內容，非屬其親身目睹經過之情
      事，均係傳聞自證人戊○○之詞，全屬傳聞証据，已無足取，且參以證人戊○○於原審法院亦証稱「偵查中阿仁叫我替被告乙○○脫罪，為了儘量幫被告乙○○脫罪，我才說被告乙○○攜往我住處前被查獲之安非他命，乃我之前所寄
      放，被告乙○○要帶去還我，又我欠被告乙○○之三千元，全數是購買毒品安
      非他命的欠款，不包括向被告乙○○買檳榔的錢」云云（見原審卷第一０八頁
及反面）。復參諸證人丁○○於偵查中亦到庭陳明：「（問：今日為何來此？
      ）是我去找律師，他通知我的開庭的日期。」等語（見偵查卷第八一頁），其
      並經檢察官諭知：證人（指戊○○）是按照法律出庭的你不可以對證人不利等
      語，足認證人丁○○既為被告乙○○之乾弟，與被告交情匪淺，且於偵查開庭
      時，要證人戊○○作証時，故為迴護被告乙○○之供述，是證人丁○○上開證
      詞之憑信性，極為薄弱，亦難以採憑。
（五）另雖原審勘驗證人戊○○於九十三年二月二十七日上午十時三十五分偵查中雖
      證稱：「（問：有無寄放安非他命在被告那裡？）有，十一月中旬。」「（問
      ：安非他命有沒有還給你？）沒有，這天打電話給她，她才拿出來給我。」，
      嗣當庭改稱：「（問：安非他命何時還的？）出事前幾天。」等語（見原審卷
      第八三、八五頁）證人戊○○於本院亦又供稱「安非他命是我向阿猴拿的，安
      非他命是我拿去放在乙○○那邊的，因為警方在我住處找不到毒品。」云云，
      ，前後所述不一，惟參酌原審勘驗證人戊○○於九十三年二月二十七日上午十
      時五十五分偵查中之證詞屢次表示：「（問：剛誰打電話給你？）香港阿美的
      朋友，叫阿仁，開庭前十多分鐘前打給我，我在偵查庭外面接的」「（問：阿
      仁如何向你說？）叫我不要亂講。」「有人找我講過，叫我不要亂講話，那人
      叫我說三千元是借的，不是買的。」等語（見原審卷六七、六九），是證人戊○○上開掩護被告乙○○之所供「被告乙○○攜往戊○○住處前被查獲之安非
      他命，乃戊○○之前所寄放，被告乙○○要帶去還證人戊○○」云云，前後齟
      齬之證詞，顯係作証之際遭受他人施壓所致，則其供稱有寄放安非他命於被告
      處顯非實在，亦難採信。是以被告辯稱九十三年一月十九日伊攜往戊○○住處
      前被查獲之安非他命，乃戊○○之前所寄放，伊要帶去還他，並非要販賣予戊○○等語，乃畏罪飾卸之詞，不足採信。
（六）又證人戊○○於本院交互詰問時亦供稱：「（辯護人問：你那時候，警察既然
      在旁邊，為何叫乙○○拿安非他命來？這時候你的動機為何？）證人答：我被
      警察抓到，電話中有叫乙○○不要來，但是她還是拿安非他命來，我有表明很
      清楚，我覺得很抱歉。（辯護人問：你叫她拿安非他命來是否很無奈？）證人
      答：是的。（辯護人問：是誰叫你打電話叫乙○○拿毒品來？）證人答：我在
      電話中講，如果她聰明的話，應該聽的懂，就不會拿來，但是她還是拿安非他
      命來。」等語，益足證明證人戊○○確為警查獲後，供出被告販賣安非他命情
      事，並通知被告再攜帶一千元安非他命販售屬實，至於證人戊○○縱於事後在
      二月十三日有將二千元寄錢給在押之被告乙○○，即使實情，惟證人之動機或
      因其供述將被告販毒情事供出致被告遭受法律訴究而心生虧欠之補償，或因與
      被告尚有其他欠款償還被告，原因不一而足，亦無從據此以為認定被告未有販
      賣毒品之有利事證，至證人甲○○雖於本院交互詰問亦供稱：「（辯護人問：
      你與戊○○檳榔交易情形？）證人答：我是做檳榔的，我向被告乙○○頂讓檳
      榔攤才認識戊○○，本來是戊○○向乙○○買檳榔，後來我頂讓後，就送檳榔
      到乙○○住的那裡，然後戊○○到那邊拿檳榔，才認識的。（檢察官問：戊○○欠乙○○多少錢？）證人答：欠檳榔錢三千元，她有向我講。最後一次我們
      結算在今年一月中旬，乙○○向我講的。（檢察官問：戊○○有無向你講過他
      有欠乙○○三千元的檳榔錢？）證人答：沒有，我很少碰到他。我住大村，乙○○住員林，戊○○住何處我不知道。」云云，證人甲○○上開供述內容，亦
      非其親身目睹經過之情事，同屬傳聞自被告乙○○之詞，亦為傳聞証据，亦無
      足取。
（七）綜上所述，本案被告確有前開多次販賣第二級毒品安非他命予證人戊○○之犯
      行，應堪認定。雖因本案被告堅決否認有何販賣犯行，致未能獲知毒品之購入
      價格與出售價格間之利差，惟我國對毒品查緝甚嚴，對販賣毒品之處罰亦屬至
      重，被告有施用毒品之習性（參見卷附之被告尿液檢驗成績書），被告對此情
      自難諉為不知，而證人戊○○與被告非親非故，且被告亦有施用毒品之行為，
      其購買毒品施用已花費不貲，若無得從中賺取差價以營利，被告豈會甘冒刑罰
      重責而販賣安非他命予戊○○之理，是被告販賣安非他命予證人戊○○，應有
      從中賺取與購入價格之間之利差之營利意圖與行為，亦堪認定。
二、查安非他命係毒品危害防制條例第二條第二項第二款所稱之第二級毒品，依法不
    得持有、販賣。是核被告所為，係犯毒品危害防制條例第四條第二項之販賣第二
    級毒品既遂罪及同條文第六項、第二項之販賣第二級毒品未遂罪（即九十三年一
    月十九日為警查獲而未遂該次犯行）。被告持有第二級毒品安非他命之低度行為
    ，為販賣之高度行為所吸收，不另論罪。其前開多次販賣安非他命之犯行，犯罪
    時間緊接，犯罪構成要件相同，顯係基於概括之犯意反覆為之，應依刑法第五十
    六條連續犯之規定，論以較重之販賣第二級毒品既遂一罪，並依法加重其刑（惟
    其中法定刑為無期徒刑部分，依法不得加重）。又被告所犯販賣第二級毒品未遂
    罪部分，起訴法條雖未敘及，然因與已起訴之販賣第二級毒品既遂罪部分有連續
    犯之裁判上一罪關係，且起訴事實亦有敘述，本院自得一併審究，併此敘明。又
    本件被告乙○○雖有多次販賣毒品之犯行，惟其僅係販賣毒品於一人，每次販買
    毒品之數量，又僅幾百元至一千元，所得不多，不若專以販毒維生之毒梟惡性之
    重大，衡以毒品危害防制條例第四條第二項法定本刑，再觀諸被告上開犯罪情狀
    ，在客觀上顯非不可憫恕，倘科以被告上開法定最低之刑，實嫌過重，爰依刑法
    第五十九條之規定，酌量減輕被告之刑，並依法先加後減。原審認被告罪證明確
    ，予以論罪科刑，固非無見，惟(一)本件被告乙○○依上開所述販賣第二級毒品實
    際上所得僅新臺幣壹仟伍佰元，惟原審法院竟諭知販賣第二級毒品所得之新臺幣
    肆仟伍佰元均沒收之，如全部或全部或一部不能沒收時，以其財產抵償之，自有
    違誤。(二)又本件被告雖有多次販賣毒品之犯行，惟其販賣毒品於一人，每次販買
    毒品之數量及所得不多，以被告上開犯罪情狀，在客觀上顯非不可憫恕，原審法
    院未依刑法第五十九條之規定，酌量減輕被告之刑，亦有未洽。上訴人上訴意旨
    否認犯罪，雖無可取，惟原判決既有可議，即無可維持，自應由本院將原判決撤
    銷改判，爰審酌販賣毒品，不僅危害他人之身體健康，更肇致鉅大之社會成本，
    及其犯罪之動機、目的、手段、販賣毒品之次數、所得之款項，暨犯罪後仍未坦
    認犯行，犯後態度不佳等一切情狀，量處被告如主文第二項所示之刑，以資儆懲
    。扣案之安非他命一包（淨重０．三六公克），為屬毒品，應依毒品危害防制條
    例第十八條第一項前段之規定宣告沒收銷燬之；另扣案之被告所有之ＳＯＮＹＥ
    ＲＩＣＳＳＯＮ行動電話一具（內附0000000000號行動電話門號），
    為被告所有並供本件犯罪所用之物，併依毒品危害防制條例第十九條第一項為沒
    收之宣告。又被告販賣第二級毒品予證人戊○○共六次，實際僅取得款一千五百
    元，亦應依毒品危害防制條例第十九條第一項之規定宣告沒收，如全部或一部不
    能沒收時，則以其財產抵償之。
據上論斷，應依刑事訴訟法第三百六十九條第一項前段、第三百六十四條、第二百九
十九條第一項前段，毒品危害防制條例第四條第二項、第十八條第一項前段、第十九
條第一項，刑法第十一條前段、第五十六條、第五十九條，判決如主文。
本案經檢察官丙○○到庭執行職務。
中      華      民      國      九十三  年      十一    月      二      日
                                臺灣高等法院臺中分院刑事第十一庭
                                        審判長法  官  李  璋  鵬
                                              法  官  胡  森  田
                                              法  官  蕭  錦  鍾
右正本證明與原本無異。
如不服本判決應於收受送達後十日內向本院提出上訴書狀，其未敘述上訴之理由者並
得於提起上訴後十日內向本院補提理由書（均須按他造當事人之人數附繕本）。
                                              書記官  蘇  昭  文
中      華      民      國      九十三  年      十一    月      三      日
附錄本案論罪科刑法條：
毒品危害防制條例第四條
製造、運輸、販賣第一級毒品者，處死刑或無期徒刑；處無期徒刑者，得併科新臺幣
一千萬元以下罰金。
製造、運輸、販賣第二級毒品者，處無期徒刑或七年以上有期徒刑，得併科新臺幣七
百萬元以下罰金。
製造、運輸、販賣第三級毒品者，處五年以上有期徒刑，得併科新臺幣五百萬元以下
罰金。
製造、運輸、販賣第四級毒品者，處三年以上十年以下有期徒刑，得併科新臺幣三百
萬元以下罰金。
製造、運輸、販賣專供製造或施用毒品之器具者，處一年以上七年以下有期徒刑，得
併科新臺幣一百萬元以下罰金。
前五項之未遂犯罰之。
                                                                        Ａ
